---
title: "Conjoint Analysis High Education"
author: "Mora, S."
date: "diciembre 12, 2019"
output:
 rmdformats::readthedown:
 self_contained: true
code_folding: hide
thumbnails: false
lightbox: false
gallery: false
highlight: tango
editor_options: 
  chunk_output_type: inline
---

```{r setup, include=FALSE}
library(Cairo)
knitr::opts_chunk$set(dev="CairoPNG")
knitr::opts_chunk$set(echo=TRUE,out.width='2000px',dpi=200)
options(digits = 7,
        scipen = 999)
```

# Librerias
```{r}
library(tidyverse)
library(nnet)
library(conjoint)
library(knitr)

```

# Leyendo y transformando datos
```{r}
readxl::read_excel("C:/Users/samora/OneDrive - Politécnico Grancolombiano/Poli/Criterios de decisión de un estudiante al momento de escoger una IES - Depurada - copia.xlsx") -> data
data %>% head() %>% kable()
data %>% glimpse()
```


## VOCACIONALES
* "Tipo de Institución en la que estudia"
* "b. Le gusta porque tiene futuro profesional"
* "e. Le parece interesante porque el programa tiene prestigio"
* "f. Le parece interesante porque el programa le puede generar buen salario"
* "g. Le parece interesante porque el programa le genera desarrollo profesional y personal"
* "¿En qué universidad le gustaría / le hubiera gustado estudiar?"
* "¿Por qué piensa que puede estudiar allí?"
* "2. Sus familiares lo motivan a estudiar en la universidad por prestigio" 
* "3. Sus familiares lo obligan a estudiar porque es necesario estudiar un programa técnico/tecnológico/universitario"
* "5. Sus familiares no influyen en su decisión de estudiar en una universidad" 

## ELECCION
* "Prestigio / Reputación de la Institución"
* "La institución a la que piensa acceder/a la que accedió, es:"
* "¿Es importante la calidad de los programas en los cuales está interesado?"
* "El programa que escogerá / ha escogido debe tener una duración de:"
* "El programa ofrece la posibilidad de graduarse en menor tiempo comparado con otras instituciones"
* "El programa ofrece la posibilidad de graduarse en mismo tiempo que en otras instituciones"
* "El programa ofrece la posibilidad de graduarse en mayor tiempo que en el resto de Instituciones"

## DE SELECCION
* "Usted considera que el costo del programa que cursa/desea cursar es:"
* "Usted considera que el costo de vida de la ciudad donde va a cursar / cursa su programa universitario es:" 
* "¿Dónde tuvo referencias del programa a escoger / escogido? (también con respecto a institución)?"
* "En relación con el dinero para pagar su (futura) carrera:"
* "Es posible que tenga acceso a programas de excelencia académica para estudiar en cualquier universidad"
* "Tengo dificultad en estudiar en la universidad que quiero porque no tengo los medios para hacerlo"
* "Debo acceder a otro programa porque la Universidad tiene procesos de admisión que limitan el acceso a lo que me gusta"

## DE ORIGEN
* "¿Cuál es su estrato socioeconómico actual?"
* "Nivel de Ingresos para poder pagar mis estudios en una Institución de Educación Superior:"
* "Nivel de estudios del grupo familiar Madre de Familia"
* "¿En qué departamento estudia / estudió su educación secundaria?"
* "¿En qué ciudad estudia / estudió su educación secundaria?"
* "¿En qué país estudia / quiere estudiar su educación superior?"
* "¿En qué departamento/estado estudia / quiere estudiar su educación superior?"
* "¿En qué ciudad estudia / quiere estudiar su educación superior?"

# Transformando datos
```{r}
#' cambindo a factores
data %>% mutate_if(is.character, as.factor) -> data
#' quitando factores con unica respuesta
bagged <- list()
for (n in names(data))
  if (is.factor(data[[n]]) & length(levels(data[[n]])) < 2) {
    bagged[n] <- n
    print(n)
    print(levels(data[[n]]))
  }
bagged %>% unlist() -> bagged
if (!is.null(bagged)) data %>% dplyr::select(-bagged) -> data
#' Transformando y resumiendo valores
#data %>% group_by(AreaConocimiento) %>% count(as.numeric(TipoInstitucion), as.numeric(TieneFuturoProfesional)) -> dataModel
data %>% group_by(AreaConocimiento) %>% tally()
ggplot(data, aes(x = AreaConocimiento)) + geom_histogram(fill = rgb(30/255,180/255,220/255,0.9),stat = "count") + theme_bw()

```

# Modelo Probabilistico
## Build Model
```{r}
data$AreaConocimiento = relevel(data$AreaConocimiento, ref = "INGENIERIA, ARQUITECTURA, URBANISMO Y AFINES")
test <- multinom(AreaConocimiento ~ TipoInstitucion_ + 
      # VOCACIONALES
                   TieneFuturoProfesional_ + 
                   ProgramaTienePrestigio_ +
                   GeneraBuenSalario_ +
                   DesarrolloProfesional_ +
                   RazonesEstudio_ +
                   otivacionFamiliarPorPrestigio_+
                   ObligacionFamiliar_+
                   FamiliaNoInfluyeDecicion_+
      # ELECCION
                   reputacionInstitucion_+
                   TipoInstitucionEsperada_+
                   ImportanteCalidadProgramas_+
                   DuracionPrograma_+
                   MenorTiempo_+
      # DE SELECCION
                   CostosPrograma_+
                   CostoVidaUniversitario_+
                   ReferenciasEleccion_+
                   RelacionPagoCarrera_+
                   PosibilidadAccesoExcelenciaAcademica_+
                   DificultadPorFaltaMedios_+
                   ProcesosAdmisionLimitanAcceso_+
      # DE ORIGEN
                   Estrato_+
                   NivelIngresos_+
                   NivelEstudiosMadre_
                 , data = data)
#summary(test)
z <- summary(test)$coefficients/summary(test)$standard.errors
# 2-tailed z test
p <- (1 - pnorm(abs(z), 0, 1)) * 2
```

### Probabilidades (Odds-Ratio)
```{r}
exp(coef(test)) %>% kable()
```

### Intervalos de confianza de Probabilidades (Odd-Ratio)
```{r}
exp(confint(test)) %>% kable()
```

### P-values
Entre más grande el valor, mayor será la probabilidad de caer en un error. Con una confianza del 95% debemos decir que solo los valores que son menores a 0.05 son estadisticamente significativos.
```{r}
p %>% kable()
```

### Interpretation
```{r}
interpreter <- (exp(coef(test))-1) %>% data.frame() %>% rownames_to_column()
i = 3
j = 1
while (i < length(interpreter)) {
  temp <- interpreter[,c(1,i)]
  cat("\n \n",names(temp)[[2]],": \n")
  while (j < NROW(temp)){
    if(temp[j,][[2]]*100 > 100) {
      cat("- La probabilidad de elegir '",temp[j,][[1]],"' sobre 'INGENIERIA, ARQUITECTURA, URBANISMO Y AFINES' es de ",abs(round(temp[j,][[2]],digits = 6))*100,"% para los estudiantes que tienen ",names(temp)[[2]], " en su respuesta. Como la probabilidad es mayor a 100, su valor es infactible y no es estadisticamente siginificativo. Es decir, este valor no expresa una probabilidad en el modelo. \n", sep = "")
    } else {
      if (temp[j,][[2]] < 0) {
        cat("- La probabilidad de elegir '",temp[j,][[1]],"' sobre 'INGENIERIA, ARQUITECTURA, URBANISMO Y AFINES' disminuye en ",abs(round(temp[j,][[2]],digits = 6))*100,"% para los estudiantes que tienen ",names(temp)[[2]], " en su respuesta. Manteniendo todo lo demás constante. \n", sep = "")
      } else {
        cat("- La probabilidad de elegir '",temp[j,][[1]],"' sobre 'INGENIERIA, ARQUITECTURA, URBANISMO Y AFINES' aumenta en ",abs(round(temp[j,][[2]],digits = 6))*100,"% para los estudiantes que tienen ",names(temp)[[2]], " en su respuesta. Manteniendo todo lo demás constante.  \n", sep = "")
      }
    }
    j = j + 1
  }
  i = i + 1
  j = 1
}
```


## Predict Model
```{r}
data$predict <- predict(test, newdata = data, type = "class")
data$Probab <- predict(test, newdata = data, type = "prob")
ctable <- table(data$AreaConocimiento, data$predict)
ctable
round((sum(diag(ctable))/sum(ctable))*100,2)
mean(as.character(data$AreaConocimiento) != as.character(data$predict))

```

## Results model
```{r}
data$Probab %>% data.frame() %>% head(15) %>% kable()
```



# Conjoint Analysis
## Build Prferences
```{r}
Preferences <- data$Probab %>% data.frame() # tabla de preferencias
niveles <- function(variable) {data[variable] %>% unique()}
profiles = list()
for (variable in names(data)[1:49]) {
  niveles(variable) %>% unlist()-> temp
  profiles[[variable]] = temp
  profiles %>% tail()
}
```

## Algorithmic Model
```{r, dev="png"}
conjointAnalysis <- function(Variable_1, Variable_2) {
  cat("Run! \n Variable_1 =", Variable_1,"\n Variable_2 =",Variable_2,"\n \n \n Desing Profiles \n")
  cat(Variable_1, ": \n")
  profiles[[Variable_1]] %>% levels() %>% print()
  cat(Variable_2, ": \n")
  profiles[[Variable_2]]  %>% levels() %>% print()
  desing <- expand.grid( # tabla del diseño de perfiles
    Variable_1 = profiles[[Variable_1]] ,
    Variable_2 = profiles[[Variable_2]]
  ); desing %>% head(); desing %>% `names<-`(c(Variable_1, Variable_2)) -> desing; desing %>% head()
  cat("\n \n Build list of attributes \n")
  attribute <- list(
    profiles[[Variable_1]]  %>% as.character(),
    profiles[[Variable_2]] %>%  as.character()
  ); attribute <- attribute %>% unlist(); attribute %>% print()
  cat("\n \n Build conjoint analysis \n")
  conjoint_analysis <- conjoint::Conjoint(y = Preferences, x = desing, z = attribute) %>% print()
  #Utilites <- caUtilities(y=Preferences, x=desing, z=attribute); print(Utilites)
  cat("\n \n Importance values \n")
  Importance <- caImportance(y = Preferences, x = desing); cbind(names(desing), Importance) %>% print()
}
```

## List of variables

```{r}
VOCACIONALES <- c(
  #"TipoInstitucion_",  
  #"TieneFuturoProfesional_"
  #"ProgramaTienePrestigio_" ,
  "GeneraBuenSalario_" ,
  "DesarrolloProfesional_" 
  #"RazonesEstudio_" ,
  #"otivacionFamiliarPorPrestigio_",
  #"ObligacionFamiliar_",
  #"FamiliaNoInfluyeDecicion_"
  ); VOCACIONALES %>% print()
ELECCION <- c(
  #"reputacionInstitucion_",
  #"TipoInstitucionEsperada_"
  "ImportanteCalidadProgramas_"
  #"DuracionPrograma_",
  #"MenorTiempo_"
  ); ELECCION %>% print()
SELECCION <- c(
  "CostosPrograma_"
  #"CostoVidaUniversitario_"
  #"ReferenciasEleccion_",
  #"RelacionPagoCarrera_",
  #"PosibilidadAccesoExcelenciaAcademica_",
  #"DificultadPorFaltaMedios_",
  #"ProcesosAdmisionLimitanAcceso_"
  ); SELECCION %>% print()
ORIGEN <- c(
  "Estrato_"
  #"NivelIngresos_",
  #"NivelEstudiosMadre_"
  );ORIGEN %>% print()

```

## Run Algorithm
```{r}
for (variablesVocacionales in VOCACIONALES) {
  for (variableEleccion in ELECCION) {
    cat("Doing ->",variablesVocacionales, variableEleccion, "\n")
    conjointAnalysis(variablesVocacionales, variableEleccion)
  }
  for (variableSeleccion in SELECCION) {
    cat("Doing ->",variablesVocacionales, variableSeleccion, "\n")
    conjointAnalysis(variablesVocacionales, variableSeleccion)
  }
  for (variableOrigen in ORIGEN) {
    cat("Doing ->",variablesVocacionales, variableOrigen, "\n")
    conjointAnalysis(variablesVocacionales, variableOrigen)
  }
} ; for (variableEleccion in ELECCION) {
  for (variableSeleccion in SELECCION) {
    cat("Doing ->",variableEleccion, variableSeleccion, "\n")
    conjointAnalysis(variableEleccion, variableSeleccion)
  }
  for (variableOrigen in ORIGEN) {
    cat("Doing ->",variableEleccion, variableOrigen, "\n")
    conjointAnalysis(variableEleccion, variableOrigen)
  }
} ; for (variableSeleccion in SELECCION) {
  for (variableOrigen in ORIGEN) {
    cat("Doing ->",variableSeleccion, variableOrigen, "\n")
    conjointAnalysis(variableSeleccion, variableOrigen)
  }
}
```

